【裁判字號】    97,訴,425
【裁判日期】    970516
【裁判案由】    毒品危害防制條例
【裁判全文】
臺灣板橋地方法院刑事判決               97年度訴字第425號
公  訴  人  臺灣板橋地方法院檢察署檢察官
被      告  甲○○
上列被告因違反毒品危害防制條例案件，經檢察官提起公訴（九
十七年度毒偵字第二四一號），被告就被訴事實為有罪陳述，本
院改行簡式審判程序審理，判決如下：
    主  文
甲○○施用第一級毒品，處有期徒刑捌月；又施用第二級毒品，
處有期徒刑肆月。應執行有期徒刑拾月。
    事  實
一、甲○○前因違反麻醉藥品管理條例案件，經本院於民國八十
    六年七月三日以八十六年度訴字第八八三號刑事判決判處應
    執行有期徒刑五年六月，嗣就非法販賣化學合成麻醉藥品罪
    部分上訴，經臺灣高等法院於八十七年一月十二日以八十六
    年度上訴字第四三四二號刑事判決就上訴部分改判有期徒刑
    五年一月，於八十七年三月二日判決確定，並與其所犯非法
    吸用化學合成麻醉藥品罪所處之刑即有期徒刑四月，定應執
    行刑為有期徒刑五年三月確定，於八十九年六月一日因縮短
    刑期假釋出監付保護管束，嗣於九十一年六月二十二日保護
    管束期滿視為執行完畢（本件未構成累犯）。另於九十四年
    間因施用毒品案件，經本院以九十四年度毒聲字第二○四九
    號裁定送觀察、勒戒後，認有繼續施用毒品之傾向，經本院
    以九十四年度毒聲字第二四三六號裁定令入戒治處所施以強
    制戒治，於九十五年八月十一日因認無繼續強制戒治之必要
    釋放出所，並由臺灣板橋地方法院檢察署檢察官於九十五年
    八月二十四日以九十五年度戒毒偵字第三一六號為不起訴處
    分確定。詎其猶不知悔改，於上開強制戒治執行完畢釋放出
    所後之五年內，復基於施用第一級毒品海洛因（下稱海洛因
    ）及第二級毒品甲基安非他命（下稱甲基安非他命）之犯意
    ，分別於九十六年十一月七日下午某時許、同年月六日下午
    某時許，在臺北縣三重市○○街一五四號住處，以將海洛因
    置入香煙內點燃吸用方式施用海洛因，及將甲基安非他命置
    入吸食器內以火燒烤吸食其煙霧方式施用甲基安非他命（上
    開吸食器於施用後業已丟棄滅失），嗣於九十六年十一月七
    日下午七時許，在臺北市中正區○○○路與愛國西路口，因
    另案通緝為警查獲，並經其同意採集尿液檢體送驗呈嗎啡、
    甲基安非他命陽性反應，始悉上情。
二、案經臺北市政府警察局中正第一分局移送臺灣板橋地方法院
    檢察署檢察官偵查起訴，本院改行簡式審判程序審理。
    理  由
一、訊據被告甲○○對於在上揭時、地施用海洛因、甲基安非他
    命之犯行均坦承不諱。被告為警查獲後所採之尿液，分別以
    ＥＩＡ酵素免疫分析法初驗、ＧＣ／ＭＳ氣相層析質譜儀法
    確認複驗後均呈安非他命類、鴉片類之陽性反應，此有卷附
    九十六年十一月十六日臺灣尖端先進生技醫藥股份有限公司
    濫用藥物檢驗報告一紙（見偵查卷第七頁）足稽。其出於自
    由意志之自白與事實相符，事證明確，犯行堪以認定。被告
    曾於九十四年間因施用毒品案件，經本院以九十四年度毒聲
    字第二○四九號裁定送觀察、勒戒後，認有繼續施用毒品之
    傾向，經本院以九十四年度毒聲字第二四三六號裁定令入戒
    治處所施以強制戒治，於九十五年八月十一日因認無繼續強
    制戒治之必要釋放出所，並由臺灣板橋地方法院檢察署檢察
    官於九十五年八月二十四日以九十五年度戒毒偵字第三一六
    號為不起訴處分確定，被告於強制戒治執行完畢釋放後之五
    年內，再犯本件施用毒品罪，於毒品危害防制條例第二十三
    條第二項有關起訴之規定相合，此有臺灣高等法院被告前案
    紀錄表、臺灣高等法院在監在押全國紀錄表附卷可按，應依
    法論科。
二、被告於上揭強制戒治執行完畢釋放後，五年內犯本件施用毒
    品之犯行，核其施用第一級毒品海洛因，所為係犯毒品危害
    防制條例第十條第一項之施用第一級毒品罪；被告施用第二
    級毒品甲基安非他命，所為係犯同條例第十條第二項之施用
    第二級毒品罪。其施用前後非法持有海洛因、甲基安非他命
    之行為，為施用毒品之當然手段，應為施用毒品之行為所吸
    收，均不另論罪。被告所犯上揭施用第一級毒品、第二級毒
    品罪，犯意各別，行為互殊，應予分論併罰。爰審酌被告屢
    次施用毒品而不思悔改，品行不端，意志力薄弱，其施用毒
    品經強制戒治後，仍無法斷絕施用毒品惡習，若非將其處以
    較長之刑期，與社會上毒品來源隔離，使其能深自反省，斷
    絕與毒品之接觸，不足以改正施用毒品惡習，並懲所犯及被
    告犯罪後對於施用毒品之犯行，已經坦承，態度良好等一切
    情狀，量處如主文所示之刑，以資懲儆，並定其應執行之刑
    。
據上論斷，應依刑事訴訟法第二百七十三條之一第一項、第二百
九十九條第一項前段，毒品危害防制條例第十條第一項、第二項
，刑法第十一條前段、第五十一條第五款，判決如主文。
本案經檢察官馬中人到庭執行職務。
中    華    民    國    97    年    5     月    16    日
                  臺灣板橋地方法院刑事第十八庭
                              法  官  王綽光
以上正本證明與原本無異。
如不服本判決，應於判決送達後10日內，向本院提出上訴狀。（
應附具理由及繕本）
                              書記官  許清秋
中    華    民    國    97    年    5     月    19    日
附錄本案論罪科刑法條全文：
毒品危害防制條例第10條
施用第一級毒品者，處 6 月以上 5 年以下有期徒刑。
施用第二級毒品者，處 3 年以下有期徒刑。


司法院資訊處製作；財團法人民間司法改革基金會備份。
